臺灣臺中地方法院刑事判決　　　　　　　　　　　　九十二年度訴字第二七二五號
　　公　訴　人　臺灣臺中地方法院檢察署檢察官
　　被　　　告　乙○○
右列被告因毒品危害防制條例案件，經檢察官提起公訴（九十二年度毒偵字第三二九
一號），本院合議庭裁定改以簡式程序審理，判決如左：
    主  文
乙○○連續施用第一級毒品，累犯，處有期徒刑壹年，扣案之第一級毒品海洛因壹包
（淨重零點壹壹公克）及殘留海洛因之注射針筒壹支，均沒收銷燬之；又連續施用第
二級毒品，累犯，處有期徒刑拾壹月，扣案之第二級毒品安非他命壹包（毛重零點參
公克）沒收銷燬之。應執行有期徒刑壹年拾月，扣案之第一級毒品海洛因壹包（淨重
零點壹壹公克）、殘留海洛因之注射針筒壹支及第二級毒品安非他命壹包（毛重零點
參公克），均沒收銷燬之。
    事  實
一、乙○○前因施用毒品案件，經觀察、勒戒後，認無繼續施用毒品之傾向，經台彎
    台中地方法院檢察署檢察官於民國（下同）八十七年六月八日以八十七年度偵字
    第一０六一０號不起訴處分確定，再因施用第二級毒品安非他命經觀察、勒戒，
    認有繼續施用毒品傾向，經本院裁定令入戒治所施以強制戒治，並經判處有期徒
    刑八月確定，再因施用第二級毒品安非他命經本院判處有期徒刑十月確定，於九
    十年十二月十四日執行完畢，仍不知悔改，基於施用第一級毒品海洛因及第二級
    毒品安非他命之概括犯意，自九十二年十月二十六日起至同年十一月二日止，連
    續在台中縣后里鄉○○村○○路七之三號住處，以注射針筒注射之方式，施用第
    一級毒品海洛因多次，每日約施用二次；並以玻璃管燃燒加熱之方式施用第二級
    毒品安非他命多次，約四、五日施用一次；嗣於九十二年十一月四日二十一時二
    十分許，在上址為警查獲，並扣得第一級毒品海洛因一包（淨重０．一一公克，
    空包裝重０．四九公克）、第二級毒品安非他命一包（毛重０．三公克）及殘留
    海洛因之注射針筒一支，經警採尿送驗結果呈嗎啡及甲基安非他命陽性反應，經
    本院以九十二年度毒聲字第二七二０號裁定送強制戒治。
二、案經台中縣警察局大甲分局報請臺灣臺中地方法院檢察署檢察官偵查起訴。
    理  由
一、訊據被告乙○○坦承右揭事實不諱，並有白粉及安非他命各一包及注射針筒一支
    扣案可證，而該包白粉經法務部調查局鑑驗結果含第一級毒品海洛因成分，淨重
    ０．一一公克，包裝重０．四九公克，有該局九十二年十二月十九日調科壹字第
    一二００一三三七九號鑑定通知書在卷可稽。被告為警查獲後所採之尿液經送請
    臺中縣衛生局檢驗結果，呈嗎啡及甲基安非他命陽性反應，有該局九十二年十一
    月十二日之檢驗報告書一紙附卷可參。再查，被告於八十七年間因施用毒品案件
    ，經臺灣臺北地方院裁定送觀察、勒戒後，經評定無繼續施用毒品之傾向，由臺
    灣臺中地方法院檢察署檢察官於八十七年六月八日以八十七年度偵字第一０六一
    ０號不起訴處分確定，再於八十八年間及八十九年間因施用毒品案件經本院分別
    判處有期徒刑八月及十月之事實，有臺灣高等法院被告全國前案紀錄表、臺灣臺
    中地方法院檢察署刑案資料查註紀錄表各一份附卷可參。綜上，被告自白與事實
    相符，其連續施用第一級毒品海洛因及第二級毒品安非他命之事證明確，犯行洵
    堪認定。
二、核被告所為，係犯毒品危害防制條例第十條第一項、第二項之施用第一級毒品海
    洛因及第二級毒品安非他命罪。被告施用第一級毒品海洛因及第二級毒品安非他
    命前之持有海洛因及安非他命行為，本應以持有論，惟持有後進而施用，其持有
    之低度行為應被施用之高度行為所吸收，故不再另論其持有第一級毒品及第二級
    毒品罪。被告先後多次施用海洛因及安非他命之行為，均時間緊接，所犯構成要
    件相同，顯係均基於概括之犯意反覆為之，應各依連續犯之規定，論以一罪，並
    加重其刑。又被告所犯上開之連續施用第一級毒品海洛因罪、第二級毒品安非他
    命罪間，係犯意各別，犯罪構成要件不同，應予分論併罰。被告曾於八十八及八
    十九年間因施用毒品案件，經本院分別判處有期徒刑八月及十月確定，並於九十
    年十二月十四日執行完畢之事實，有臺灣高等法院被告全國前案紀錄表、臺灣臺
    中地方法院檢察署刑案資料查註紀錄表各一份在卷可稽，其受有期徒刑之執行完
    畢後，五年以內再犯本件有期徒刑以上之二罪，為累犯，各應依刑法第四十七條
    規定加重其刑，並遞加重之。爰審酌被告前因施用毒品，經觀察勒戒及強制戒治
    後，仍不知警惕，再連續施用第一級毒品海洛因及第二級毒品安非他命，無視於
    毒品對於自身健康之戕害及國家對於杜絕毒品犯罪之禁令，不知戒除惡習，惡性
    非輕，然念及被告於本院審理期間坦承犯行，態度良好，其施用毒品海洛因及安
    非他命並無危害他人等一切情狀，量處如主文所示之刑，以資懲儆。又扣案殘留
    海洛因之注射針筒一支，因與海洛因無法剝離，整體應視為毒品，另第一級毒品
    海洛因（淨重０．一一公克，包裝重０．四九公克）及第二級毒品安非他命均為
    毒品，併依毒品危害防制條例第十八條第一項前段，宣告沒收銷燬之。
據上論斷，應依刑事訴訟法第二百七十三條之一第一項、第二百九十九條第一項前段
，毒品危害防制條例第十條第一項、第二項、第十八條第一項前段、第二十條第三項
，刑法第十一條前段、第五十六條、第四十七條、第五十一條第五款，判決如主文。
本案經檢察官甲○○到庭執行職務
中      華      民      國       九十三    年       一    月      七    日
                                 臺灣臺中地方法院刑事第五庭
                                           法  官    林  慧  英
右正本證明與原本無異。
如不服本判決，應於送達後十日內向本院提出上訴狀 （須附繕本） ，上訴於台灣高
法院台中分院。
                                           書記官
中      華      民      國       九十三    年       一    月      七    日
附錄論罪科刑法條
